【裁判字號】    97,易,2429
【裁判日期】    970924
【裁判案由】    毒品危害防制條例
【裁判全文】
臺灣板橋地方法院刑事判決              97年度易字第2429號
公  訴  人  臺灣板橋地方法院檢察署檢察官
被      告  甲○○
上列被告因違反毒品危害防制條例案件，經檢察官提起公訴（97
年度毒偵字第5722號），因被告於準備程序進行中就被訴事實為
有罪之陳述，經告知簡式審判程序之旨，本院裁定由受命法官獨
任進行簡式審判程序，並判決如下：
    主  文
甲○○施用第二級毒品，累犯，處有期徒刑陸月，如易科罰金以
新臺幣壹仟元折算壹日。
    事  實
一、甲○○曾因違反麻醉藥品管理條例案件，經臺灣高等法院以
    87年度上更一字第5 號判處有期徒刑6年8月確定，於民國87
    年4月23日入監執行，嗣於90年1月20日假釋出監，又因違反
    麻醉藥品管理條例案件、槍砲彈藥刀械管制條例案件，各經
    臺灣桃園地方法院以86年度訴字第1427號、本院以87年度訴
    字第65號判處有期徒刑7 月、5 月確定，前開假釋因而撤銷
    ，復因竊盜、偽造文書案件，各經臺灣高等法院以92年度上
    易字第3369號、本院以94年度訴字第786 號判處有期徒刑8
    月、6 月確定，裁定應執行有期徒刑1 年，上開各罪徒刑及
    殘刑接續執行，再經法院裁定減刑，於97年1 月15日執行完
    畢。其前因施用毒品案件，經觀察、勒戒後，認有繼續施用
    毒品之傾向，經本院以93年度毒聲字第322 號裁定令入戒治
    處所施以強制戒治，嗣因無繼續強制戒治之必要，於93年1
    0 月8 日釋放出所，並於94年2 月25日期滿，經臺灣板橋地
    方法院檢察署檢察官以94年度戒毒偵字第14號為不起訴處分
    確定。詎甲○○仍不知悔改，於強制戒治執行完畢釋放後5
    年內，於97年5 月30日凌晨約1 、2 時許，在臺北縣鶯歌鎮
    ○○路95巷15號住處內，以玻璃球吸食器之方式，施用第二
    級毒品甲基安非他命1 次。嗣為警於97年6 月1 日凌晨0 時
    5 分許，在臺北縣樹林市○○路○ 段113 巷口，查獲其持有
    子彈（所涉違反槍砲彈藥刀械管制條例部分，另為不起訴處
    分），經其同意採尿送驗呈甲基安非他命陽性反應而查獲。
二、案經臺北縣政府警察局樹林分局報請臺灣板橋地方法院檢察
    署檢察官偵查起訴。
    理  由
一、訊據被告甲○○坦承犯行，且被告前開為警採集之尿液，經
    送交臺灣檢驗科技股份有限公司以酵素免疫分析法（EIA）
    初步檢驗結果，其尿液呈安非他命類陽性反應，再經該公司
    以氣相層析質譜儀法（GC/MS） 確認檢驗，確呈安非他命類
    陽性反應等情，有該公司97年6 月18日濫用藥物尿液檢驗報
    告、臺北縣政府警察局樹林分局偵辦毒品危害防制條例案被
    移送人姓名代碼對照表各1 紙在卷可稽（見偵查卷第9 、10
    頁）。查該公司上開檢驗方法係以氣相層析質譜儀法確認，
    而氣相層析質譜儀法之檢驗方式，乃先以「氣相層析儀」將
    物質氣化後，再經分析管分離，由於各種物質之沸點及對管
    柱之吸附力不同，在經過檢測器（Detector）測定後，表現
    出不同之滯留時間（Retension time），以滯留時間來判斷
    係何種物質；再利用「質譜儀」為檢測器，將物質撞擊成碎
    片，記錄其質譜圖。因每個化合物之鍵結能力不同，故不同
    之物質會有其特定之質譜圖，因此在物質之判斷上有如指紋
    之鑑定，理論上，扣除人為之因素，其精確度已接近百分之
    百。足徵被告之自白與事實相符，堪予信實。末查，被告前
    因施用毒品案件，經觀察、勒戒後，認有繼續施用毒品之傾
    向，經臺灣板橋地方法院以93年度毒聲字第322 號裁定令入
    戒治處所施以強制戒治，嗣因無繼續強制戒治之必要，於93
    年10月8 日釋放出所，並經本署檢察官以94年度戒毒偵字第
    14號為不起訴處分確定等情，有臺灣高等法院被告前案紀錄
    表乙份附卷可按，故而被告於上開強制戒治執行完畢後5 年
    內再度施用第二級毒品之行為，依毒品危害防制條例第23條
    第2 項規定，係犯同條例第10條第2 項之施用第二級毒品罪
    ，本案事證明確，其犯行堪以認定，應依法論科。
二、按甲基安非他命為毒品危害防制條例第2 條第2 項第2 款所
    明定之第二級毒品，不得非法持有及施用。核被告所為，係
    犯毒品危害防制條例第10條第2 項之施用第2 級毒品罪。被
    告施用第2 級毒品甲基安非他命，持有第2 級毒品甲基安非
    他命之低度行為，應為其施用之高度行為所吸收，不另論罪
    。末查被告有如事實欄所述之犯罪、科刑及執行紀錄，有前
    開臺灣高等法院被告前案紀錄表在卷可稽，其於5 年內，故
    意再犯本件有期徒刑以上之罪，係屬累犯，應依刑法第47條
    第1 項規定，加重其刑。爰審酌被告已有多次施用毒品前案
    紀錄，猶因施用安非他命再犯本罪，顯未衷心悛悔，漠視法
    令之禁制，恣意濫用藥品，甚為可訾，兼衡其施用甲基安非
    他命所生危害實以自戕健康為主，於他人尚無明顯重大危害
    及其犯後終能供認無隱，態度良好等一切情狀，量處如主文
    所示之刑，並諭知易科罰金之折算標準。
據上論斷，應依刑事訴訟法第273 條之1 、第299 條第1 項前段
，毒品危害防制條例第10條第2 項，刑法第11條前段、第47條第
1 項、第41條第1 項前段，判決如主文。
本案經檢察官陳姿雯到庭執行職務。
中    華    民    國    97    年    9     月    24    日
                  刑事第二庭    法  官  吳幸娥
以上正本證明與原本無異
如不服本判決應於送達後10日內向本院提出上訴狀
                                書記官  陳靜怡
中    華    民    國    97    年    9     月    24    日
附錄本案論罪科刑法條全文：
毒品危害防制條例第10條：
施用第一級毒品者，處6月以上5年以下有期徒刑。
施用第二級毒品者，處3年以下有期徒刑。


司法院資訊處製作；財團法人民間司法改革基金會備份。
